【裁判字號】    97,台抗,743
【裁判日期】    971120
【裁判案由】    請求返還房屋
【裁判全文】
最高法院民事裁定              九十七年度台抗字第七四三號
抗  告  人  甲○○
上列抗告人因與相對人乙○○間請求返還房屋事件，對於中華民
國九十七年八月二十九日台灣高等法院裁定（九十七年度上易字
第一六八號），提起抗告，本院裁定如下：
    主  文
抗告駁回。
抗告訴訟費用由抗告人負擔。
    理  由
按民事訴訟法第四百六十六條第一項規定，對於財產權訴訟之第
二審判決，如因上訴所得受之利益，不逾新台幣（下同）一百萬
元者，不得上訴。此項數額，司法院得因情勢需要，以命令減至
五十萬元，或增至一百五十萬元，同條第三項定有明文。司法院
（九一）院台廳民一字第○三○七五號函已將民事訴訟上訴第三
審之利益額數提高為一百五十萬元，並訂於民國九十一年二月八
日起實施。又對於不得上訴之判決而上訴者，原第二審法院應以
裁定駁回之，民事訴訟法第四百八十一條、第四百四十二條第一
項亦有明文。本件原法院以：相對人主張門牌號碼台北縣蘆洲市
○○○道二一二號一樓之房屋（下稱系爭房屋），係伊向抗告人
之子呂韋佑所購買，已於九十六年八月九日過戶完成。兩造曾協
議暫時借予抗告人放置私人物品，自九十六年八月十日至九十六
年十月二十七日止。詎抗告人逾期仍未搬遷，因而起訴請求抗告
人自系爭房屋遷讓，並返還與伊。抗告人雖稱依相對人與呂韋佑
所訂之不動產買賣契約書所載，買賣價款總額為一千八百萬元，
伊得上訴第三審云云，惟依不動產買賣契約書所示，買賣價款總
額一千八百萬元係包含土地、建物及停車位，而本件相對人僅請
求抗告人返還系爭房屋。依台北縣政府稅捐稽徵處房屋稅籍證明
書所載系爭房屋現值為六十萬九千六百元，相對人依此計算訴訟
標的價額，繳納第一審裁判費六千六百十元，並無不合。抗告人
提起上訴時，於上訴及理由狀記載本件訴訟標的為六十萬元，繳
納第二審裁判費九千七百五十元。經原法院核定本件訴訟標的價
額為六十萬九千六百元，應繳納第二審裁判費九千九百十五元，
抗告人嗣再補繳一百六十五元，且抗告人於原法院審理期間均未
對訴訟標的價額表示異議，足見抗告人亦認本件訴訟標的價額為
六十萬九千六百元。抗告人因上訴所得受之利益未逾一百五十萬
元，不得上訴第三審，其第三審之上訴並不合法，爰以裁定駁回
抗告人之上訴，經核於法並無不合。抗告論旨，謂原法院未依不
動產買賣契約書所載交易價額計算訴訟標的價額，並非合法；且
如認房屋僅值六十萬九千六百元，則土地及停車位共值一千七百
四十萬元，亦不符常識云云，指摘原裁定不當，求予廢棄，非有
理由。
據上論結，本件抗告為無理由。依民事訴訟法第四百九十五條之
一第一項、第四百四十九條第一項、第九十五條、第七十八條，
裁定如主文。
中    華    民    國  九十七  年   十一   月   二十   日
                      最高法院民事第四庭
                          審判長法官  許  朝  雄
                                法官  陳  淑  敏
                                法官  鄭  玉  山
                                法官  黃  義  豐
                                法官  袁  靜  文
      本件正本證明與原本無異
                                      書  記  官
中    華    民    國  九十七  年   十二   月    三    日
                                                      v


司法院資訊處製作；財團法人民間司法改革基金會備份。
